【裁判字號】    92,交聲更,40
【裁判日期】    920616
【裁判案由】    違反道路交通管理處罰條例聲明異議
【裁判全文】
臺灣臺北地方法院交通事件裁定                    九十二年度交聲更字第四號
    異  議  人  甲○○
    即受處分人
右列受處分人因違反道路交通管理處罰條例事件，對於臺北市交通事件裁決所中華民
國九十二年一月二十七日所為之處分（原處分案號：北市裁三字第裁二二－ＡＢＷ六
八六一七九號）聲明異議，經本院於九十二年三月三十一日以九十二年度交聲字第二
五四號裁定駁回受處分人之聲明異議後，受處分人不服提起抗告，經臺灣高等法院於
九十二年四月二十三日以九十二年度交抗字第四一一號裁定撤銷發回本院更為裁定，
本院裁定如左：
    主  文
異議駁回。
    理  由
一、異議意旨略以：受處分人甲○○於民國九十一年十二月八日晚間十一時確實駕駛
    車號ＣＭ－五七三七號自用小客車由基隆路往麥帥二橋行駛，經原舉發單位臺北
    市政府警察局內湖分局執勤警察攔檢，但值勤員警要求受處分人連續三次測試均
    無酒精反應，所以懷疑機器故障及酒測結果，故要求由同時執勤的警員先測一次
    ，後接連要求受處分人再測一次，而出現酒精值零點五三ＭＧ／Ｌ的結果，執勤
    員警竟然否認自己前三次的執行，顯然該執勤手段嚴重瑕疵，故意陷害受處分人
    ，既然警員說執行過程有全程錄音影，請求法院播放給受處分人觀看云云。
二、按「汽車駕駛人，駕駛汽車經測試檢定有左列情形之一者，處新臺幣一萬五千元
    以上六萬元以下罰鍰，並當場移置保管其車輛及吊扣其駕駛執照一年；．．．一
    、酒精濃度超過規定標準。」道路交通管理處罰條例第三十五條第一項第一款定
    有明文。
三、本件受處分人於九十一年十二月八日晚間十一時駕駛車號ＣＭ－五七三七號自用
    小客車行經麥帥二橋，在下橋處經原舉發單位員警攔停測試，發覺酒精濃度為零
    點五三毫克，超過標準值每公升零點四毫克以上未滿零點五五毫克，而為員警依
    違反道路交通管理處罰條例第三十五條第一項第一款舉發並當場移置車輛，受處
    分人於九十一年十二月九日繳納新臺幣（下同）三萬四千五百元之罰鍰及辦理吊
    扣駕照手續完竣後，旋於同日向原處分機關臺北市交通事件裁決所提出申訴書申
    訴，經原處分機關誤函臺北市政府警察局松山分局調查，嗣經臺北市政府警察局
    松山分局函轉原舉發單位調查，認舉發無誤，原處分機關乃於九十二年一月二十
    七日裁決受處分人罰鍰三萬四千五百元（裁決書處罰主文漏載「並當場移置保管
    其車輛及吊扣駕駛執照一年」），受處分人不服，於法定期間內具狀聲明異議。
四、訊據受處分人矢口否認有何酒後駕駛之行為，並辯稱舉發員警起初對其數度酒測
    均無酒精反應，但竟不採認該結果，而由在場之替代役男示範後，未將儀器歸零
    即復命其再接受測試，因之得到酒精值零點五三毫克之結果並據此舉發，顯然有
    陷害之虞云云。經查：「當天．．．我們將受處分人攔停。．．．靠近就聞到酒
    味很濃．．．我和他說他酒味很重。請他下車，他那時不配合，說他沒喝酒，．
    ．．他說他只有喝保力達Ｂ，．．．後來他不配合，我說依規定，你拒絕警方檢
    測，要開拒測，最高罰六萬，還要吊銷駕照，他說他沒有拒測，我說他吹管含在
    嘴巴不吹氣，沒有辦法酒測，後來我說林先生我請替代役同仁吹一次給你看，你
    等一下再照這樣吹，氣吹足儀器會有聲音並顯示兩個＋號，後來我有說我同事沒
    有喝酒，測出來是零點零，等一下你就照我同事吹給你看這樣吹，結果他還是不
    配合，嘴巴鼓大大的，氣沒有吹進去，後來我說我同事示範給你看了你還不配合
    ，我要開拒絕酒測，後來他才配合，吹出來得酒測值是零點五三。」等情，業據
    舉發之員警江銘城到庭結證綦詳。雖證人係舉發本件交通違規事件之員警，惟前
    開證言乃在本院以證人身分傳訊，經具結擔保其供述之真實性並在負擔偽證罪之
    心理處罰狀態所陳述，且查現有卷存證據資料內也無任何積極證據足以證明證人
    上開供述係屬虛偽，亦無有足以令人顯信證人供述為不可採之品性證據或前科證
    據存在，當不能僅因證人與本件有利害關係而遽認其證言屬虛偽而不可採。並且
    ，經本院當庭勘驗紀錄本件舉發過程之ＶＣＤ，證實受處分人確實於接受酒測第
    一次吹氣時未完全含管，而其後數次接受酒測，都因吹氣不足（儀器未響）無法
    測定，並且受處分人當時口內含有物品，警員認為受處分人無法完全吹氣，而再
    三請受處分人配合，又因受處分人不配合，由警員請替代役男示範如何吹氣，並
    於示範後告知受處分人因為替代役男沒有喝酒，所以酒測儀器顯示為零，之後於
    當日晚上十一點八分，受處分人雖將口內異物吐出接受酒測，但吹氣仍不足五秒
    以致於酒測儀器無法判定，而經警員告以若不接受酒測，將舉發拒絕酒測後，終
    於在當日晚上十一點十分四十秒許，由受處分人吹足氣，而酒測儀器發出響聲表
    示吹氣完成，得到測試結果為零點五三，超過標準值；足認受處分人確有酒後駕
    駛、體內酒精濃度超過標準值之違規行為。受處分人空言其每次都有配合警方要
    求，也都有吹足氣、酒測儀器也都有響，警員有陷害之嫌云云，與事實不符，殊
    不足採。
五、綜上所述，受處分人確有駕駛汽車經測試檢定，酒精濃度為零點五三毫克，超過
    規定標準（屬於零點四毫升以上，未滿零點五五毫升該級）之違規事實，從而原
    處分機關以受處分人違規事證明確，依道路交通管理處罰條例第三十五條第一項
    第一款裁處罰鍰三萬四千五百元並依規定當場移置保管其車輛其吊扣駕駛執照一
    年（裁決書處罰主文漏載並當場移置保管其車輛及吊扣駕駛執照一年）於法並無
    不合，受處分人執前詞聲明異議，為無理由，應予駁回。
據上論斷，應依道路交通案件處理辦法第十九條，裁定如主文。
中      華      民      國      九十二      年      六    月    十六    日
                                    臺灣臺北地方法院交通法庭
                                          法  官    姚念慈
右正本證明與原本無異。
如不服本裁定應於送達後五日內向本院提出抗告狀抗告於臺灣高等法院（應附繕本）
                                          書記官    林義盛
中      華      民      國      九十二      年      六    月    十六    日


司法院資訊處製作；財團法人民間司法改革基金會備份。
